【裁判字號】    95,易,323
【裁判日期】    950522
【裁判案由】    竊盜
【裁判全文】
臺灣桃園地方法院刑事判決               95年度易字第323號
公  訴  人  台灣桃園地方法院檢察署檢察官
被      告  吳孟和VU MA.
                    （現於台灣桃園看守所羈押中）
上列被告因竊盜案件，經檢察官提起公訴（95年度偵字第3092號）
，本院判決如下：
    主  文
吳孟和踰越安全設備竊盜，處有期徒刑柒月。緩刑貳年，緩刑期
內付保護管束。
    事  實
一、吳孟和（VU MANH HA，越南籍人士）於民國95年1 月24日下
    午5 時至6 時間之某時，行經桃園縣中壢市○○里○○○路
    ○ 段469 號甲○○開設之檳榔攤前，見該檳榔攤之窗戶雖已
    關閉，但未上鎖而有機可趁，遂將該窗戶拉開，以攀爬、踰
    越屬安全設備之窗戶，進入該檳榔攤後，徒手竊取甲○○所
    有之火旺牌休閒瓦斯爐、SANSUI牌、型號PRC-D350號之手提
    式收音機各1 台，得手後離去現場，並將之置放於其位於桃
    園縣中壢市內定里下內壢30號之居處供己使用。嗣經警於95
    年2 月5 日上午8 時30分許，在吳孟和位於桃園縣中壢市內
    定里下內壢30號居處查獲上開失竊物品，始知上情。
二、案經桃園縣政府警察局中壢分局報請臺灣桃園地方法院檢察
    署檢察官偵查起訴。
    理  由
壹、程序方面：
    本件認定事實所引用之本件卷內所有卷證資料（包含人證與
    文書證據、物證等證據），並無證據證明係公務員違背法定
    程序所取得，被告於審判期日對本院提示之卷證，就其證據
    能力部分並未表示異議，且卷內之文書證據，亦無刑事訴訟
    法第159 條之4 之顯有不可信之情況與不得作為證據之情形
    。綜上，依刑事訴訟法第159 條至159 條之5 之規定，本件
    認定事實所引用之本件卷證所有證據（包含人證與文書證據
    、物證等證據），均有證據能力，合先敘明。
貳、實體方面：
一、訊據被告吳孟和對於經警在其位於桃園縣中壢市內定里下內
    壢30號之居處查獲甲○○所有、置放於桃園縣中壢市○○○
    路○ 段469 號之檳榔攤內之休閒瓦斯爐、手提式收音機各1
    台一情坦承不諱，惟矢口否認有竊盜之犯行，辯稱：查獲之
    休閒瓦斯爐、手提式收音機，係伊在上開檳榔攤對面之馬路
    邊拾得，並非伊進入檳榔攤竊取得來云云。經查：
    (一)證人甲○○於本院審理時證稱：伊於95年1 月24日下午5
      時許結束伊開設於桃園縣中壢市○○○路○ 段469 號檳榔
      攤之營業，並將檳榔攤之窗戶關上，但未上鎖，並將檳榔
      攤之門以鎖頭上鎖後返家，嗣於同日下午6 時許，伊欲前
      往檳榔攤附近之公司打掃時，發現檳榔攤被打開，伊所有
      、置放於檳榔攤內之休閒瓦斯爐、手提式收音機各1 台、
      塑膠袋、衛生紙等物品遭竊，伊看見檳榔攤窗戶前之窗檯
      上有一腳印，但檳榔攤之門並未拆掉，鎖頭仍在現場，經
      警方在被告位於桃園縣中壢市內定里下內壢30號居處查獲
      之休閒瓦斯爐、手提式收音機等物，即為檳榔攤內遭竊之
      物等語（見本院95年5 月8 日審判筆錄第4 頁至第9 頁）
      ，復有贓物認領保管單1 紙在卷可稽，依上開證人之證述
      ，休閒瓦斯爐、手提式收音機之物品客觀上係屬有人管領
      且有經濟價值之物一情，自堪認定。
    (二)被告雖辯稱經警查獲之休閒瓦斯爐、手提式收音機，係伊
      在證人甲○○開設之檳榔攤前拾得云云；惟證人甲○○證
      稱，伊發現檳榔攤失竊後，在檳榔攤附近並未找到伊失竊
      之瓦斯爐、收音機等物，且檳榔攤附近未曾堆放拉圾等語
      （見本院上開審判筆錄第6 頁、第9 頁）；再本院囑託桃
      園縣政府警察局中壢分局訪查桃園縣中壢市○○○路○ 段
      469 號附近，是否曾堆放垃圾，經桃園縣政府警察局中壢
      分局95年4 月11日中警分刑字第095014973 號函覆稱：「
      經查中壢市○○里○○○路469 號附近路邊未發現曾堆放
      垃圾情事。」等語，是應認證人甲○○上揭證述，應符事
      實。再查，證人甲○○所開設之檳榔攤內，除失竊前揭休
      閒瓦斯爐、手提式收音機等物外，尚有衛生紙、塑膠袋等
      物遭竊，倘行竊者認上開瓦斯爐、收音機係屬無用之物，
      則無偷竊之必要，無需將之竊出後，再行丟置於路邊供被
      告拾得。從而，被告辯稱經警查獲之休閒瓦斯爐、手提式
      收音機，係伊在路邊撿拾云云，係屬卸責之詞，不足為採
      。
    (三)綜上，本件事證明確，被告犯行堪以認定，應依法論科。
二、按刑法第321 條第1 項第2 款所指之「門扇」專指門戶而言
    ，而所謂「其他安全設備」，指門扇牆垣以外，依通常觀念
    足認防盜之一切設備而言，如門鎖、窗戶等，最高法院45年
    度台上字第1443號、55年台上字第547 號判例意旨可資參照
    ；又按窗戶係建築物上具有防閑作用之設備，屬建築物之安
    全設備；查證人甲○○於離開檳榔攤前，雖未將窗戶上鎖，
    然已將窗戶關上，業如前述，應認該窗戶客觀上即屬該檳榔
    攤之安全設備，而具有防閑之作用，被告將檳榔攤窗戶拉開
    並進入檳榔攤竊盜之犯行，核其所為，係犯刑法第321 條第
    1 項第2 款之踰越安全設備竊盜罪，公訴人認被告係犯同法
    第320 條第1 項之竊盜罪，尚有未恰，惟其基本事實同一，
    本院自應予審理，並變更起訴法條；爰審酌被告並無前案紀
    錄、素行良好，雖犯後否認犯行，態度非佳，然所竊之財物
    價值非鉅，且經被害人領回等一切情狀，量處如主文所示之
    刑，以資懲儆。又被告為越南國人，係合法入境之外國人，
    其在我國境內未曾受有期徒刑以上刑之宣告，有卷附臺灣桃
    園地方法院檢察署刑案資料查註紀錄表及臺灣高等法院被告
    全國前案紀錄表1 紙在卷可稽，被告經此刑之宣告，應益知
    戒慎而無再犯之虞，且斟酌其為外國人，處在異鄉更當知所
    警惕，認被告所受刑之宣告以暫不執行為適當，爰宣告緩刑
    2 年，並於緩刑期內付保護管束，以勵自新。末按保安處分
    執行法第74條之1 第1 項規定：「對於外國人保護管束者，
    得以驅逐出境代之」，乃規定檢察官執行保護管束處分之職
    權時，究依原判決宣告之保護管束處分執行，或以驅逐出境
    之方式代替執行，係由檢察官依具體狀況，衡情指揮執行之
    方法，其是否替代執行，並無須由檢察官聲請裁定之明文規
    定（詳最高法院85年度臺非字第3 號判決意旨參照）。故外
    國人在我國境內犯罪，如認有處分驅逐出境之必要者，可宣
    告於緩刑期內令保護管束，而由檢察官依上開保安處分執行
    法74條之1 之規定辦理，則上開驅逐出境既對於外國人執行
    保護管束之方法，屬檢察官依據具體情況決定執行方式之職
    權，毋庸法院裁判。查本案被告係越南國人民，有卷附外勞
    居留查詢資料1 紙在卷可參，其經本院宣告緩刑期內付保護
    管束之保安處分後，如執行檢察官認為適當，即得依保安處
    分執行法第74條之1 第1 項之規定，以驅逐出境代之，附此
    敘明。
據上論斷，應依刑事訴訟法第299 條第1 項前段、第300 條，刑
法第321 條第1 項第2 款、第74條第1 款、第93條第1 項，判決
如主文。
本案經檢察官林鈺雄到庭執行職務
中    華    民    國    95    年    5     月    22    日
                  刑事第四庭  審判長法  官   黃斯偉
                                    法  官   蘇昭蓉
                                    法  官   陳心婷
上正本證明與原本無異。
如不服本判決，應於判決送達後10日內向本院提出上訴狀（應附
繕本），上訴於臺灣高等法院。
                                    書記官   陳青瑜
中    華    民    國    95    年    5     月    23    日
附錄本案論罪科刑依據之法條：
刑法第321條：
犯竊盜罪而有左列情形之一者，處六月以上、五年以下有期徒刑：
一、於夜間侵入住宅或有人居住之建築物、船艦或隱匿其內而犯
    之者。
二、毀越門扇、牆垣或其他安全設備而犯之者。
三、攜帶兇器而犯之者。
四、結夥三人以上而犯之者。
五、乘火災、水災或其他災害之際而犯之者。
六、在車站或埠頭而犯之者。
前項之未遂犯罰之。


司法院資訊處製作；財團法人民間司法改革基金會備份。
